臺灣屏東地方法院刑事判決　　　　　　 100年度易字第1282號
公　訴　人　臺灣屏東地方法院檢察署檢察官
被　　　告　林義閔
選任辯護人　鍾武雄律師
　　　　　　藍庭光律師
上列被告因違反毒品危害防制條例案件，經檢察官提起公訴（10
0年度偵字第5268號），本院判決如下：
    主  文
林義閔持有第二級毒品，處拘役伍拾伍日，如易科罰金以新台幣
壹仟元折算壹日。扣案第二級毒品甲基安非他命壹包及其外包裝
袋（驗前淨重零點伍公克，驗餘毛重零點肆貳公克）沒收
銷燬。
    事  實
一、林義閔明知甲基安非他命係毒品危害防制條例第2條第2項第
    2款所規定之第二級毒品，非經許可，不得持有，竟基於持
    有第二級毒品之犯意，於民國100 年3 月7 日前某不詳之時
    日，在屏東縣某不詳地點，向姓名年籍不詳之人，購買甲基
    安非他命1 小包，並將購得之甲基安非他命置放在屏東縣潮
    州鎮○○路25之5 號住處房間而非法持有之。嗣於100 年3
    月7 日15時20分許，在上開住處房間外之陽台，經警持搜索
    票執行搜索，當場查獲米白色結晶物1 小包，及在被告所駕
    駛之自小客車內查扣得塑膠藥鏟1 支，嗣經將該小包米白色
    結晶物送驗檢出第二級毒品甲基安非他命成分，驗後毛重約
    0.342 公克，而悉上情。
二、案經屏東縣政府警察局潮州分局報請及臺灣屏東地方法院檢
    察署檢察官簽分自動偵查起訴。
    理  由
一、按被告以外之人於審判外之陳述，雖不符前四條之規定，而
    經當事人於審判程序同意作為證據，法院審酌該言詞陳述或
    書面陳述作成時之情況，認為適當者，亦得為證據。當事人
    、代理人或辯護人於法院調查證據時，知有第159條第1項不
    得為證據之情形，而未於言詞辯論終結前聲明異議者，視為
    有前項之同意，刑事訴訟法第159 條之5 定有明文。本件下
    列所引具傳聞性質之證據，被告及選任辯護人均未爭執其證
    據能力，亦知有相關傳聞證據不得為證據之情形，而未於本
    案言詞辯論終結前對證據能力聲明異議，依上開規定，視為
    被告同意作為證據，且經本院審酌該等言詞陳述作成時之情
    況及證據取得過程等節，認亦適宜作為證據，自得為本件裁
    判基礎之證據資料。
二、訊據被告林義閔供認有於前揭時地，經警持搜索票執行搜索
    查獲其持有之第二級毒品甲基安非他命1 小包之事實不諱，
    核與證人即執行搜索之警員謝瑞文在偵查中證述有關其在被
    告房間外陽台搜索查扣得上開米白色結晶物1 小包等事實相
    符，並有本院核發之搜索票1 份、屏東縣政府警察局潮州分
    局搜索扣押筆錄、扣押物品目錄表及搜索現場照片6 張附卷
    可稽。而查扣之上揭米白色結晶物1 小包，經送請高雄市立
    凱旋醫院檢驗，驗出含有檢驗鑑定書檢檢甲基安非他命之成
    份，亦有高雄市立凱旋醫院濫用藥物成品檢驗鑑定書1 份在
    卷可稽。是被告持有第二級毒品甲基安非他命經警搜索而查
    扣之事實自堪認定。
三、被告雖辯稱：查扣之第二級毒品甲基安非他命是伊於查獲前
    約2 星期所施用剩餘的，是持有之行為應被施用毒品之行為
    所吸收而不另論罪云云。惟按刑法上所謂吸收犯，係指一罪
    所規定之構成要件，為他罪構成要件所包括，因而發生吸收
    關係者而言。如意圖供自己施用而持有毒品，進而施用，則
    其持有之低度行為，當然為高度之施用行為所吸收，不另論
    以持有毒品罪；惟如施用毒品者，另基於其他原因而單純持
    有毒品，其單純持有毒品之行為與施用毒品間即無高低度行
    為之關係可言，自不生吸收犯之問題（最高法院90年度台非
    字第174 號參照）。查本件被告被警查獲持有上開第二級毒
    品之同時（100 年3 月7 日）經採集尿液送驗，甲基安非他
    命、安非他命均呈陰性反應，有台灣檢驗科技股份有限公司
    濫用藥物檢驗報告1 份附卷可稽，足見被告於被查獲持有上
    開甲基安非他命當日往前回溯96小時內並未有施用第二級毒
    品之犯行。雖檢察官於100 年7 月21日當庭採取被告之頭髮
    3 束送檢驗，經驗出距髮根0~2 、2~4 、4~6 公分均呈甲基
    安非他命陽性反應，有法務部調查局鑑定書（100 年8 月24
    日調科壹字00000000000 號）附卷可稽，而依文獻記載，頭
    平均生長速率約為每月0.8 至1.4 公分，惟不同個體於不同
    時間其頭髮長周期及生長速率均有差異，故無法精確判毒品
    施用期間，亦有上開鑑定書備註記載可稽。因而該檢驗結果
    固可認被告於100 年7 月21日採集頭髮日之約7.5 月前（以
    每月0.8 公分生長速率計算，即100 年1 月間某日以來），
    該段期間被告確曾施用第二級毒品甲基安非他命，惟尚無法
    證明被告係施用本件查扣之甲基安他命而持有該第二級毒品
    甲基安他命。是上開頭髮檢驗呈甲基安非他命陽性反應之鑑
    定書尚不足以證明被告意圖供自己施用而持有本件查扣之第
    二級毒品甲基安非他命，進而施用之事實。況被告因本件被
    查獲持有第二級毒品甲基安非他命而經檢察官於100 年7 月
    21日採集頭髮3 束送法務部調查局鑑定，經鑑驗出甲基安非
    他命陽性反應，檢察官亦認被告係於100 年3 月7 日16時16
    分（即本件查獲被告持有第二級毒品甲基安他命之當日）經
    警採尿後，至同年7 月21日1 時5 分經臺灣屏東地方法院檢
    察署檢察官採集頭髮送驗時為止之間之某時，在不詳地點施
    用第二級毒品甲基安非他命（亦即施用毒品時間係在查扣本
    件第二級毒品甲基安他命之後），而聲請本院裁定令被告入
    勒戒處所觀察勒戒，亦有本院100 年度毒聲字第469 號刑事
    裁定在卷可稽。足見被告上開辯稱其係意圖供自己施用而持
    有本件查扣之第二級毒品，進而施用云云，顯與事實不符而
    無足採。綜上所述，本件事證明確，被告持有第二級毒品甲
    基安他命之犯行，洵堪認定。
四、按甲基安非他命屬毒品危害防制條例第2 條第2 項第2 款規
    定之第二級毒品，不得持有。核被告林義閔所為，係犯同條
    例第11條第2 項之持有第二級毒品罪。爰審酌被告前並無犯
    罪科刑之前科紀錄，有臺灣高等法院被告前案紀錄表可稽，
    本件被查獲持有之毒品數量尚屬微少，所生危害非大及犯後
    坦認持有毒品之事實，兼衡其之生活狀況、品行、智識程度
    等一切情狀，量處如主文所示之刑，併諭知易科罰金之折算
    標準。扣案之甲基安非他命1 包（檢驗前重0.353 公克，檢
    驗後驗後毛重約0.342 公克），應依毒品危害防制條例第18
    條第1 項前段諭知沒收銷燬，其外包裝袋1 只，因殘留微量
    毒品甲基安非他命難以析離，應全部視同為毒品而依同規定
    沒收銷燬之，至鑑驗而耗損之微量甲基安非他命，既已滅失
    自無庸為沒收銷燬之諭知，併予敘明。另查扣得塑膠藥鏟1
    支則與本件被告所犯持有第二級毒品罪並無關聯，爰不為諭
    知沒收，併予敘明之。
據上論斷，應依刑事訴訟法第299 條第1 項前段，毒品危害防制
條例第11條第2 項、第18條第1 項前段，刑法第11條前段、第41
條第1 項，判決如主文。
本案經檢察官劉昀到庭執行職務。
中    華    民    國   100    年    12    月    22    日
                  刑事第六庭    法  官  莊崑山
以上正本證明與原本無異。
如不服本判決應於收受判決後10日內向本院提出上訴書狀，並應
敘述具體理由；其未敘述上訴理由者，應於上訴期間屆滿後20日
內向本院補提理由書（均須按他造當事人之人數附繕本）「切勿
逕送上級法院」。
中    華    民    國   100    年    12    月    22    日
                                書記官  林銀雀
附錄本判決論罪之法條：
毒品危害防制條例第11條第2項
持有第二級毒品者，處2 年以下有期徒刑、拘役或新臺幣3 萬元
以下罰金。